【裁判字號】    99,訴,856
【裁判日期】    990712
【裁判案由】    毒品危害防制條例
【裁判全文】
臺灣臺中地方法院刑事判決               99年度訴字第856號
公  訴  人  臺灣臺中地方法院檢察署檢察官
被      告  甲○○
選任辯護人  王素玲律師
上列被告因違反毒品危害防制條例案件，經檢察官提起公訴（九
十九年度偵字第三八九四號、第四七九六號），本院判決如下：
    主    文
甲○○犯如附表一所示之販賣第一級毒品罪、犯如附表二所示之
販賣第二級毒品罪及犯如附表三所示之轉讓禁藥罪，各處如附表
一、二、三所示之刑（含主刑、從刑）。應執行有期徒刑拾陸年
陸月。扣案如附表四編號一所示之第一級毒品海洛因柒小包（合
計淨重貳點肆肆公克，驗餘合計淨重貳點伍公克，包裝袋總重
貳點貳公克，外包裝因與第一級毒品海洛因相結合無從析離而
應視為第一級毒品）、附表四編號二所示之第二級毒品甲基安非
他命貳拾包（驗前總毛重拾柒點貳公克，包裝袋總重肆點捌零
公克，驗前總純質淨重拾點捌玖公克，鑑驗用罄零點壹壹公克，
外包裝因與第二級毒品甲基安非他命相結合無從析離而應視為第
二級毒品），均沒收銷燬之；扣案如附表四編號三至五所示之物
，均沒收；未扣案之販賣第一級毒品、第二級毒品所得共新臺幣
貳萬零壹佰元，沒收，如全部或一部不能沒收時，以其財產抵償
之。
    犯罪事實
一、甲○○綽號「貓咪」、「阿義」、「貓」、「阿弟仔」、「
    貓仔」，明知海洛因、甲基安非他命、ＭＤＭＡ（3,4-亞甲
    基雙氧甲基安非他命，俗稱搖頭丸，下稱ＭＤＭＡ）各為毒
    品危害防制條例第二條第二項第一款、第二款所列管之第一
    級、第二級毒品，不得非法持有、販賣，且明知甲基安非他
    命經行政院衛生署明令公告列為禁藥管理，係屬藥事法第二
    十二條第一項第一款所定之禁藥，不得轉讓、持有，竟以其
    所有之門號0000000000號行動電話作為販賣毒品
    之聯絡工具，而各為下列販賣第一級毒品海洛因（下稱海洛
    因）、第二級毒品甲基安非他命（下稱甲基安非他命）、第
    二級毒品ＭＤＭＡ、及轉讓禁藥甲基安非他命等行為：
（一）甲○○基於販賣海洛因以營利之犯意，由曹家榮以其使用
      之門號0000000000號行動電話，撥打甲○○之
      上開行動電話，雙方談妥海洛因交易之數量、價格及交易
      地點後，甲○○遂於如附表一所示之時間、地點，先後四
      次將海洛因販賣予曹家榮。甲○○販賣毒品所得各為新臺
      幣（下同）五百元、二千元、五百元、一千元（如附表一
      所示）。
（二）甲○○基於販賣甲基安非他命以營利之犯意，分別為下列
      行為：
   1、蔡誌原以其使用之門號0000000000號行動電話
      ，撥打甲○○之上開行動電話，雙方談妥甲基安非他命交
      易之數量、價格及交易地點後，甲○○遂於如附表二編號
      一所示之時間、地點，先後三次將甲基安非他命販賣予蔡
      誌原。甲○○販賣毒品所得各為五百元、五百元、五千元
      （如附表二編號一所示）。
   2、邱宏洋以其使用之門號0000000000號或000
      0000000號行動電話，撥打甲○○之上開行動電話
      ，雙方談妥甲基安非他命交易之數量、價格及交易地點後
      ，甲○○遂於如附表二編號二所示之時間、地點，先後三
      次將甲基安非他命販賣予邱宏洋。甲○○販賣毒品所得各
      為一千元、一千元、一千元（如附表二編號二所示）。
   3、吳汶諮以其使用之門號0000000000號行動電話
      ，撥打甲○○之上開行動電話，雙方談妥甲基安非他命交
      易之數量、價格及交易地點後，甲○○遂於如附表二編號
      三所示之時間、地點，先後五次將甲基安非他命販賣予吳
      汶諮(其中如附表二編號三所示之販賣毒品犯行因吳汶
      諮賒欠而未有所得)。甲○○販賣毒品所得共為四千六百
      元（如附表二編號三所示）。
   4、陳增軒以其使用之門號0000000000號行動電話
      ，撥打甲○○之上開行動電話，雙方談妥甲基安非他命交
      易之數量、價格及交易地點後，甲○○遂於如附表二編號
      四所示之時間、地點，先後二次將甲基安非他命販賣予陳
      增軒。甲○○販賣毒品所得各為一千元、一千元（如附表
      二編號四所示）。
（三）甲○○基於販賣ＭＤＭＡ以營利之犯意，由王鴻明以其使
      用之門號0000000000號行動電話，撥打甲○○
      之上開行動電話，雙方談妥ＭＤＭＡ交易之數量、價格及
      交易地點後，甲○○遂於如附表二編號五所示之時間、地
      點，販賣ＭＤＭＡ一顆予王鴻明。甲○○販賣毒品所得為
      五百元（如附表二編號五所示）。
（四）甲○○基於轉讓禁藥甲基安非他命之犯意，分別為下列行
      為：
   1、於如附表三編號一所示之時間、地點，無償轉讓約價值二
      千元（數量不明，無證據證明淨重達十公克以上）之禁藥
      甲基安非他命予吳汶諮（如附表三編號一所示）。
   2、於如附表三編號二所示之時間、地點，無償轉讓約一點多
      公克之禁藥甲基安非他命予蔡誌原（如附表三編號二所示
      ）。
二、嗣為警於九十九年二月五日晚上十時三十分許，在臺中市○
    ○路○段（起訴書誤植為崇德路二段）與崇德十路口拘提甲
    ○○到案，並扣得甲○○所有之海洛因七小包（合計淨重二
    ‧四四公克，驗餘合計淨重二‧三五公克，包裝袋總重二‧
    三二公克，外包裝因與第一級毒品海洛因相結合無從析離而
    應視為第一級毒品，如附表四編號一所示）、甲基安非他命
    二十包（驗前總毛重十七‧三二公克，包裝袋總重四‧八０
    公克，驗前總純質淨重十‧八九公克，鑑驗用罄０‧一一公
    克，外包裝因與第二級毒品甲基安非他命相結合無從析離而
    應視為第二級毒品，如附表四編號二所示）、被告甲○○所
    有供上揭各次販賣第一、二級毒品及轉讓禁藥所用之門號0
    000000000號行動電話一支（含SIM卡一張，如附
    表四編號三所示）、電子秤一台（如附表四編號四所示）及
    被告甲○○所有預備供上揭各次販賣第一、二級毒品及轉讓
    禁藥所用之分裝夾鍊袋二包（如附表四編號五所示）。
三、案經臺中縣警察局烏日分局及憲兵司令部豐原憲兵隊報請臺
    灣臺中地方法院檢察署檢察官偵查起訴。
    理    由
壹、證據能力方面：
一、按被告以外之人於偵查中向檢察官所為之陳述，除顯有不可
    信之情況者外，得為證據；又按被告以外之人於檢察事務官
    、司法警察官或司法警察調查中所為之陳述，與審判中不符
    時，其先前之陳述具有較可信之特別情況，且為證明犯罪事
    實存否所必要者，得為證據，刑事訴訟法第一百五十九條之
    一第二項、第一百五十九條之二分別定有明文。偵查中對被
    告以外之人（包括證人、鑑定人、告訴人、被害人及共同被
    告等）所為之偵查筆錄，或被告以外之人向檢察官所提之書
    面陳述，性質上均屬傳聞證據。惟現階段刑事訴訟法規定檢
    察官代表國家偵查犯罪、實施公訴，依法其有訊問被告、證
    人及鑑定人之權，證人、鑑定人且須具結，而實務運作時，
    檢察官偵查中向被告以外之人所取得之陳述，原則上均能遵
    守法律規定，不致違法取供，其可信度極高，職是，被告以
    外之人前於偵查中已具結而為證述，除反對該項供述得具有
    證據能力之一方，已釋明「顯有不可信之情況」之理由外，
    不宜以該證人未能於審判中接受他造之反對詰問，即遽指該
    證人於偵查中之陳述不具證據能力。查本件證人曹家榮、蔡
    誌原、邱宏洋、吳汶諮、廖偉良、陳增軒、王鴻明於偵查中
    所為之陳述，雖屬傳聞證據，然渠等於偵查中所為證言，均
    經具結，而被告及辯護人均未能釋明上開陳述有何「顯不可
    信之情況」，且於客觀之外部情狀上，難認有何顯不可信之
    情狀，依刑事訴訟法第一百五十九條之一第二項規定，得為
    證據。
二、又偵查犯罪機關依法定程序監聽之錄音，係以監聽之錄音帶
    為其調查犯罪所得之證據，司法警察依據監聽錄音結果予以
    翻譯而製作之通訊監察譯文，乃該監聽錄音帶內容之顯示，
    此為學理上所稱之「派生證據」，屬於文書證據之一種。於
    被告或訴訟關係人對該譯文之真實性發生爭執或有所懷疑時
    ，法院固應依刑事訴訟法第一百六十五條之一第二項之規定
    ，勘驗該監聽錄音帶以踐行調查證據之程序，俾確認該錄音
    之聲音是否為通訊者本人及其內容與通訊監察譯文之記載是
    否相符，或傳喚該通訊者為證據調查。倘被告或訴訟關係人
    對該通訊監察譯文之真實性並不爭執，即無勘驗辨認其錄音
    之聲音予以調查之必要，法院於審判期日如已踐行提示通訊
    監察譯文供當事人辨認或告以要旨，使其表示意見等程序並
    為辯論者，其所為之訴訟程序即無不合（最高法院九十七年
    度臺上字第五六一號判決意旨可資參照）。再按有事實足認
    被告或犯罪嫌疑人有最輕本刑為三年以上有期徒刑之罪嫌，
    並危害國家安全或社會秩序情節重大，而有相當理由可信其
    通訊內容與本案有關，且不能或難以其他方法蒐集或調查證
    據者，得發通訊監察書。前項通訊監察書，偵查中由檢察官
    依司法警察機關聲請或依職權以書面記載第十一條之事項，
    並敘明理由、檢附相關文件，聲請該管法院核發。通訊保障
    及監察法第五條第一項第一款、第二項定有明文。本案經本
    院所引用有關行動電話號碼0000000000號之監聽
    錄音，為經本院法官核准在案，有詳載案由、監察電話、對
    象及時間等之本院九十八年度聲監字第一二九九號、九十八
    年度聲監續字第一０四五號、九十九年度聲監續字第四三號
    通訊監察書、電話附表等附卷可參，係依法所為之監聽；況
    審酌電話監聽侵害被告權益之種類及輕重、對於被告訴訟上
    防禦不利益之程度、犯罪所生之危害或實害等情形，兼顧人
    權保障及公共利益之均衡維護，亦認此部分電話監聽合於比
    例原則，是認應具有證據能力。且下列經本院所引用認定之
    通訊監察譯文，被告及辯護人對該通訊監察譯文之真實性並
    不爭執，且均同意有證據能力，復經本院於審判期日踐行提
    示通訊監聽譯文供當事人、選任辯護人辨認並告以要旨，使
    渠等表示意見，是該通訊監察譯文自亦有證據能力。
三、再按被告以外之人於審判外之陳述，雖不符刑事訴訟法第一
    百五十九條之一至第一百五十九條之四之規定，而經當事人
    於審判程序同意作為證據，法院審酌該言詞陳述或書面陳述
    作成時之情況，認為適當者，亦得為證據。當事人、代理人
    或辯護人於法院調查證據時，知有第一百五十九條第一項不
    得為證據之情形，而未於言詞辯論終結前聲明異議者，視為
    有前項之同意，刑事訴訟法第一百五十九條之五定有明文。
    核其立法意旨在於傳聞證據未經當事人之反對詰問予以核實
    ，原則上先予排除。惟若當事人已放棄反對詰問權，於審判
    程序中表明同意該等傳聞證據可作為證據；或於言詞辯論終
    結前未聲明異議，基於尊重當事人對傳聞證據之處分權，及
    證據資料愈豐富，愈有助於真實發見之理念，且強化言詞辯
    論主義，使訴訟程序得以順暢進行，上開傳聞證據亦均具有
    證據能力。查：本判決除上揭所述外，下列所引之被告以外
    之人於審判外所為之陳述及卷內其他書證（供述證據部分）
    ，查無符合同法第一百五十九條之一至之四等前四條之情形
    ，檢察官、被告及其辯護人於本院準備程序中均表示對該等
    傳聞證據之證據能力均同意有證據能力，並於本院審理時並
    未就卷內其他證據資料之證據能力有所爭執，且迄本院言詞
    辯論終結前，均未主張有刑事訴訟法第一百五十九條第一項
    不得為證據之情形，是應認已同意卷內證據均得作為證據，
    且經本院審酌上開傳聞證據作成時，較無人情施壓或干擾，
    亦無不當取證之情形，認為以之作為本案之證據亦屬適當，
    是上揭傳聞證據自具有證據能力，合先敘明。
貳、實體方面：
一、上揭被告甲○○對於如附表一所示販賣海洛因予證人曹家榮
    、如附表二所示販賣甲基安非他命予證人蔡誌原、邱宏洋、
    吳汶諮、陳增軒、販賣ＭＤＭＡ予證人王鴻明及如附表三所
    示轉讓禁藥甲基安非他命予證人吳汶諮、蔡誌原等犯罪事實
    ，均業據被告於偵查（見九十九年度偵字第三八九四號偵查
    卷一第一三六頁、本院九十九年度聲羈字第一五六號卷第六
    、七頁）及本院審理時自白不諱。且查：
（一）
   1、證人曹家榮分別於警詢及偵查中具結證稱：「我曾持用0
      000000000號行動電話聯絡000000000
      0號行動電話，向綽號『貓咪』之男子（經指認為被告甲
      ○○）購買海洛因毒品。」、「九十八年十一月十八日下
      午一時三十二分許、一時三十四分許、一時四十七分許，
      九十八年十一月二十二日中午十二時二十五分許、十二時
      三十六分許、及同日下午六時五十二分許，九十八年十一
      月二十七日上午八時三十四分許，九十九年一月十一日上
      午九時四十三分許之通訊監察譯文內容，是我向甲○○購
      買毒品之對話。」、「九十八年十一月十八日，我們約在
      臺中縣大雅鄉○○路上甲○○上班的工廠對面，我向他買
      半張即五百元的海洛因，一手交錢、一手交貨，時間是在
      當天下午二點多左右。」、「九十八年十一月二十二日，
      我們約在臺中縣大雅鄉○○路甲○○住家附近，我向他買
      二張即二千元的海洛因，一手交錢、一手交貨，時間是在
      當天晚間七點半左右。」、「九十八年十一月二十七日，
      我們約在臺中縣大雅鄉我家附近的月祥路上，我向他買半
      張即五百元的海洛因，一手交錢、一手交貨，時間是在當
      天中午快十二點左右。」、「九十九年一月十一日，我們
      約在臺中縣大雅鄉○○路上的全家便利商店前，我向他買
      一張即一千元的海洛因，一手交錢、一手交貨，時間是在
      當天中午十二點二十幾分左右。」、「我與甲○○都以『
      酒』稱呼海洛因。」等語綦詳（見九十九年度偵字第三八
      九四號偵查卷一第八十三、八十四頁；第一一三至一一五
      頁）。
   2、被告甲○○使用之門號0000000000號行動電話
      與證人曹家榮使用之門號0000000000號行動電
      話確分別於：(1)九十八年十一月十八日下午一時三十二
      分許、一時三十四分許、一時四十七分許，通話聯繫「要
      半張」（指購買五百元海洛因毒品）事宜；(2)九十八年
      十一月二十二日中午十二時二十五分許、十二時三十六分
      許、及同日下午六時五十二分許，通話聯繫「要二瓶酒」
      （指購買二千元海洛因毒品）事宜；(3)九十八年十一月
      二十七日上午八時三十四分許，通話聯繫「要半」（指購
      買五百元海洛因毒品）事宜；(4)九十九年一月十一日上
      午九時四十三分許通話聯繫，約定當天中午交易海洛因毒
      品事宜等情，亦有0000000000號行動電話通訊
      監察譯文及監聽錄音檔光碟（見九十九年度偵字第三八九
      四號偵查卷一第八十六至九十頁；光碟附於證物袋）在卷
      可考。
   3、綜上，證人曹家榮上揭於警詢、檢察官偵查時所為之向被
      告購買海洛因之證述情節既屬一致，且並無齟齬之處，復
      有該門號0000000000號行動電話之通訊監察譯
      文在卷可佐，且有證人曹家榮行動電話通訊錄翻拍照片（
      見九十九年度偵字第三八九四號偵查卷一第九十二頁）附
      卷可稽，應認證人曹家榮上揭所述並非虛構，而屬可採。
      足認被告於偵查及本院審理時自白先後於如附表一所示之
      時、地販賣海洛因予證人曹家榮共四次之犯行，應與事實
      相符。
（二）
   1、證人蔡誌原分別於警詢及偵查中具結證稱：「我都用我的
      手機0000000000號撥打綽號『阿義』之男子（
      本名甲○○）的手機0000000000號聯絡購買毒
      品安非他命。」、「我們都以『酒』稱呼安非他命。『半
      箱』是指『半錢』之意。」、「九十八年十一月二十三日
      晚上十時二十五分許、十時四十五分許、十一時七分許、
      十一時四十四分許之通訊監察譯文，是我與『阿義』之對
      話；這次我有跟他買安非他命，當天晚上十一時四十四分
      講電話時，他已經到臺中市○○路的松湯汽車旅館旁的阿
      拉丁ＫＴＶ前面，我從ＫＴＶ出來，該次我買五百元的安
      非他命，一手交錢、一手交貨。」、「九十八年十二月十
      六日下午三時二十六分許之通訊監察譯文，是我與『阿義
      』之對話；這次我有跟他買到安非他命，我們約在當天下
      午五、六點碰面，地點是在臺中縣大雅鄉的路邊，跟他買
      五百元的安非他命，一手交錢、一手交貨。」、「九十九
      年一月十二日下午二時十六分許、二時三十一分許、三時
      四十九分許之通訊監察譯文，是我與『阿義』之對話；這
      次我有跟他買到安非他命，我們約在當天下午四點多碰面
      ，地點在他臺中縣大雅鄉○○路公司外面，跟他買五千元
      的安非他命，數量是四分之一錢，就是譯文中所說的『四
      罐』或『四箱』，也是一手交錢、一手交貨。」、「扣案
      之安非他命是我向『阿義』拿的，拿的時間約為九十九年
      一月中旬，地點在臺中縣大雅鄉，詳細地點我不記得，他
      只給我一點點，約一公克多而已，但我沒有用多少，該次
      我沒有給他錢，因為我身上沒有錢，他就送我施用。」、
      「扣案之安非他命是甲○○在九十九年一月二十日左右送
      我的。」等語綦詳（見九十九年度偵字第三八九四號偵查
      卷一第三十五、三十六頁；第五十五、五十六頁）。
   2、被告甲○○使用之門號0000000000號行動電話
      與證人蔡誌原使用之門號0000000000號行動電
      話確分別於：(1)九十八年十一月二十三日晚上十時二十
      五分許、十時四十五分許、十一時七分許、十一時四十四
      分許，通話聯繫「要半箱酒」（指購買半錢即五百元之安
      非他命），並約定交易地點為松湯隔壁ＫＴＶ事宜；(2)
      九十八年十二月十六日下午三時二十六分許，通話聯繫「
      要半箱酒」（指購買半錢即五百元之安非他命）事宜；(3
      )九十九年一月十二日下午二時十六分許、二時三十一分
      許、三時四十九分許，通話聯繫「帶四罐ＶＳＯＰ去公司
      」（指購買五千元之安非他命），地點在甲○○公司事宜
      等情，亦有0000000000號行動電話通訊監察譯
      文及監聽錄音檔光碟（見九十九年度偵字第三八九四號偵
      查卷一第四十六、四十七頁；光碟附於證物袋）在卷可考
      。
   3、又於九十九年二月五日晚上十時三十分許，在臺中市○○
      路○段與崇德十路口，為警扣得被告甲○○無償轉讓予證
      人蔡誌原施用後所剩餘之白色結晶一小包，經行政院衛生
      署草屯療養院以化學呈色法、氣相層析質譜法（GC/MS ）
      鑑驗結果：檢出甲基安非他命（Methamphetamine），淨
      重一‧一四七二公克，驗餘淨重一‧一四四九公克等情，
      有行政院衛生署草屯療養院草療鑑字第０九九０二００一
      七０號鑑定書（見九十九年度毒偵字第五二九號偵查影印
      卷）可憑。
   4、綜上，證人蔡誌原上揭於警詢、檢察官偵查時所為之向被
      告購買甲基安非他命之證述情節既屬一致，且並無齟齬之
      處，復有該門號0000000000號行動電話之通訊
      監察譯文在卷可佐，且有臺中縣警察局烏日分局偵查隊毒
      品案件被告通聯紀錄表、查獲蔡誌原現場地圖（見九十九
      年度偵字第三八九四號偵查卷一第四十九至五十二頁）、
      現場照片五張（見臺中縣警察局烏日分局中縣烏警偵字第
      ０九九００００六０六號警卷第四十六至四十八頁）附卷
      可稽，並有被告轉讓予證人蔡誌原施用後所剩餘之第二級
      毒品甲基安非他命一小包（淨重一‧一四七二公克，驗餘
      淨重一‧一四四九公克）足資佐證，應認證人蔡誌原上揭
      所述並非虛構，而屬可採。則被告於偵查及本院審理時自
      白於如附表二編號一所示之時、地販賣甲基安非他命予證
      人蔡誌原共三次，及附表三編號二所示時、地轉讓禁藥甲
      基安非他命予證人蔡誌原一次之犯行，應與事實相符。
（三）
   1、證人邱宏洋分別於警詢及偵查中具結證稱：「我用000
      0000000號及0000000000號電話撥打綽
      號『阿義』男子（經指認為被告甲○○）之000000
      0000號電話，聯絡購買安非他命。」、「九十八年十
      二月二日凌晨一時四十二分許、同日下午三時五十七分許
      、及同日晚上八時十八分許之通訊監察譯文，是我與『阿
      義』之對話；一時四十二分這通是在講他之前賣給我的毒
      品量不夠，沒有裝滿，下午三時五十七分、晚上八時十八
      分這二通就是要跟他買毒品，他直到隔天的凌晨即九十八
      年十二月三日凌晨二點多才拿到我公司樓下給我，我以一
      千元跟他買一包安非他命，一手交錢、一手交貨。」、「
      九十九年一月五日晚上七時四十四分許、八時二十九分許
      之通訊監察譯文，是我與『阿義』之對話；這二通都是為
      了要跟他買毒品，當天他比較準時，於晚上九點多在我公
      司樓下跟他交易一千元的安非他命，但是我錢不夠，先欠
      著他，他還是有拿毒品給我。」、「九十九年二月二日晚
      上約七點多，我以公共電話打『阿義』之0000000
      000號電話，電話中我跟他說我要一瓶酒，他就知道我
      要買毒品，『酒』就是指安非他命，他也知道我要的量多
      少。到當晚十一點多，他拿到我公司樓下給我，我以一千
      元跟他買一包安非他命，一手交錢、一手交貨。」等語綦
      詳（見九十九年度偵字第三八九四號偵查卷一第二十、二
      十一頁；第六十一、六十二頁）。
   2、被告甲○○使用之門號0000000000號行動電話
      確分別於：(1)九十八年十二月二日凌晨一時四十二分許
      、下午三時五十七分許、晚上八時十八分許，與證人邱宏
      洋使用之門號0000000000號行動電話通話聯繫
      「要一罐酒來喝」（指購買一千元之安非他命）事宜；(2
      )九十九年一月五日晚上七時四十四分許、八時二十九分
      許，與證人邱宏洋使用之門號0000000000號行
      動電話通話聯繫「要那一種酒」（指購買一千元之安非他
      命）事宜等情，亦有0000000000號行動電話通
      訊監察譯文及監聽錄音檔光碟（見九十九年度偵字第三八
      九四號偵查卷一第二十三、二十四頁；光碟附於證物袋）
      在卷可考。
   3、綜上，證人邱宏洋上揭於警詢、檢察官偵查時所為之向被
      告購買甲基安非他命之證述情節既屬一致，且並無齟齬之
      處，復有該門號0000000000號行動電話之通訊
      監察譯文在卷可佐（見九十九年度偵字第三八九四號偵查
      卷一第二十五頁）附卷可稽，應認證人邱宏洋上揭所述並
      非虛構，而屬可採。足認被告於偵查及本院審理時自白先
      後於如附表二編號二所示之時、地販賣甲基安非他命予證
      人邱宏洋共三次之犯行，應與事實相符。
（四）
   1、證人吳汶諮分別於警詢及偵查中具結證稱：「我以000
      0000000號行動電話撥打綽號『貓』的男子（經指
      認為被告甲○○）0000000000號行動電話，聯
      絡購買毒品。」、「0000000000號與0000
      000000號之監聽譯文，是我與甲○○之對話。」、
      「九十八年十一月二十五日下午四時二十二分、四時三十
      九分之通話，是要向甲○○購買毒品；當天我們約在臺中
      縣大雅鄉大華國中前的7-11，我向甲○○購買一千元的安
      非他命，一手交錢、一手交貨。」、「九十八年十一月二
      十八日下午四時二十六分、五時四十二分之通話，是要向
      甲○○購買毒品；當天我們約在臺中縣大雅鄉○○路上的
      肯德基前，我向甲○○購買一千元的安非他命，該次我錢
      先欠著，他把毒品交給我，我不知道數量。」、「九十八
      年十二月四日凌晨四時五十五分是我男友廖偉良傳簡訊給
      甲○○的，九時四十七分跟他說我們到了；當天我們約在
      臺中縣大雅鄉○○路甲○○上班工廠對面便利商店，我向
      甲○○購買一千元的安非他命；因他指著便利商店監視錄
      影器，說怕會被別人看見，所以叫我將機車置物箱打開，
      他拿我機車置物箱的衛生紙，將毒品塞入衛生紙內，當時
      我在旁邊，他叫我將錢一樣丟在機車置物箱內，他塞好毒
      品後，把毒品丟到置物箱，就把錢拿走，跟我說毒品在衛
      生紙內。」、「九十八年十二月十六日下午五時四十分的
      簡訊是我打的，下午五時五十二分是甲○○打給我的，他
      問我在哪裡，我跟他說我在7-11；當天我們約在我家附近
      即臺中縣大雅鄉○○○路上的7-11，向甲○○購買一千元
      的安非他命，他先把毒品給我，叫他晚一點再來拿錢，後
      來當天甲○○有來跟我拿，我只給他六百元，因為我錢不
      夠，他就說六百元就好了。」、「九十八年十二月二十三
      日我在住院，當天下午一時四十三分之簡訊是廖偉良拿我
      的手機打簡訊給甲○○，因為甲○○沒有回，下午二時二
      十一分這一通通話就是我直接打給甲○○；當天我們約在
      臺中市○○路上的澄清醫院旁，我向甲○○購買二千元的
      安非他命，一手交錢、一手交貨。」、「九十八年十二月
      三日上午八時八分簡訊是我發的，當天下午二時十九分他
      說他到了，當天我們約在我家外面附近，我向甲○○拿二
      千元的安非他命，但該次是甲○○請我用。」等語綦詳（
      見九十九年度偵字第三八九四號偵查卷一第九十四、九十
      五頁；第一一一至一一三頁）。
   2、證人廖偉良於檢察官偵查中具結證稱：「吳汶諮0000
      000000號行動電話於九十八年十二月四日凌晨四時
      五十五分及九十八年十二月二十三日下午一時四十三分傳
      送之簡訊是我所發；實際跟甲○○交易毒品的人是吳汶諮
      ；這二次都有交易成功。」、「簡訊中所說的『酒』是指
      安非他命。」等語明確（見九十九年度偵字第三八九四號
      偵查卷一第一三五頁）。
   3、被告甲○○使用之門號0000000000號行動電話
      與證人吳汶諮使用之門號0000000000號行動電
      話通聯情形：(1)九十八年十一月二十五日下午四時二十
      二分許、四時三十九分許，通話聯繫「要一罐」（指購買
      一千元安非他命毒品），並相約在大雅大華國中旁的7-11
      事宜；(2)九十八年十一月二十八日下午四時二十六分許
      、五時四十二分許，通話聯繫「要一罐酒」（指購買一千
      元安非他命毒品），並相約在肯德基事宜；(3)九十八年
      十二月四日凌晨四時五十五分許，傳送「拿酒來濃度四分
      之一」簡訊內容，上午九時四十七分許，通話確認已到達
      約定地點；(4)九十八年十二月十六日下午五時四十分許
      ，傳送「很急要買酒，速回」簡訊內容，下午五時五十二
      分，被告甲○○告知已到達7-11；(5)九十八年十二月二
      十三日下午一時四十三分許，傳送「我要拿二瓶酒」簡訊
      內容，下午二時二十一分許，通話聯繫交易時間；(6)九
      十八年十二月三日上午八時八分許，傳送「酒癮發作，回
      電或接電話」簡訊，下午二時十九分許，被告甲○○告知
      已到達交易地點等情，此有0000000000號行動
      電話通訊監察譯文及監聽錄音檔光碟（見九十九年度偵字
      第三八九四號偵查卷一第九十八至一０一頁；光碟附於證
      物袋）在卷可考。
   4、綜上，證人吳汶諮上揭於警詢、檢察官偵查時所為之向被
      告購買甲基安非他命之證述情節既屬一致，且並無齟齬之
      處，復有該門號0000000000號行動電話之通訊
      監察譯文在卷可佐，且有證人吳汶諮行動電話通訊錄翻拍
      照片（見九十九年度偵字第三八九四號偵查卷一第九十七
      頁）附卷可稽，應認證人吳汶諮上揭所述並非虛構，而屬
      可採。足認被告於偵查及本院審理時自白先後於如附表二
      編號三所示之時、地販賣甲基安非他命予證人吳汶諮共五
      次、於如附表三編號一所示之時、地轉讓禁藥甲基安非他
      命予證人吳汶諮一次（因無證據證明轉讓甲基安非他命之
      重量達淨重十公克以上，基於罪疑唯有利於被告之原則，
      而認定本次轉讓甲基安非他命之數量應未達淨重十公克）
      之犯行，應與事實相符。
（五）
   1、證人陳增軒分別於警詢及偵查中具結證稱：「我以000
      0000000號行動電話撥打0000000000號
      行動電話，向『茂毅』（經指認為被告甲○○）購買毒品
      。」、「九十八年十一月十八日晚上十一時四十一分許、
      九十八年十二月二日晚上八時三十三分許之監聽譯文，是
      我與甲○○之談話，都是聯絡購買安非他命毒品。」、「
      九十八年十一月十八日我打電話給甲○○，跟他問說『阿
      賢那個還有嗎』，就是指問他是否還有毒品，因為他之前
      跟我說過，電話中說『阿賢那個』就是指毒品，我叫他將
      毒品裝滿一點，之後並與他約在臺中市○○路與大雅路口
      的沃夫汽車旅館前，我到了之後，打電話給他，他就出來
      了，我向他買了一千元的安非他命一小包，與他一手交錢
      一手交貨。」、「九十八年十二月二日我打電話給甲○○
      ，跟他問說現在有嗎，他說有，之後並與他約在臺中縣大
      雅鄉上楓活動中心前，我到了之後，打電話給他，他就開
      著車子過來，我向他買了一千元的安非他命一小包，當時
      我先欠著他錢，過了一個禮拜，我才還他一千元。」、「
      譯文中所提到的『酒』是指所有毒品的代號，因為我知道
      他還有賣其他毒品，例如海洛因、Ｋ他命，但對我而言，
      『酒』是指安非他命。」等語綦詳（見九十九年度偵字第
      三八九四號偵查卷一第一四五、一四六頁；第一六二頁）
      。
   2、被告甲○○使用之門號0000000000號行動電話
      與證人陳增軒使用之門號0000000000號行動電
      話確分別於：(1)九十八年十一月十八日晚上十一時四十
      一分許，通話聯繫「要拿酒」（指購買安非他命毒品），
      被告甲○○要證人陳增軒前往漢口路跟大雅路沃夫再聯絡
      ；(2)九十八年十二月二日晚上八時三十三分許，通話聯
      繫「要拿酒」（指購買安非他命毒品）等情，亦有000
      0000000號行動電話通訊監察譯文及監聽錄音檔光
      碟（見九十九年度偵字第三八九四號偵查卷一第一四九、
      一五０頁；光碟附於證物袋）在卷可考。
   3、綜上，證人陳增軒上揭於警詢、檢察官偵查時所為之向被
      告購買甲基安非他命之證述情節既屬一致，且並無齟齬之
      處，復有該門號0000000000號行動電話之通訊
      監察譯文在卷可佐，應認證人陳增軒上揭所述並非虛構，
      而屬可採。則被告於偵查及本院審理時自白於附表二編號
      四所示之時、地販賣甲基安非他命予證人陳增軒二次之犯
      行，應與事實相符。
（六）
   1、證人王鴻明分別於警詢及偵查中具結證稱：「我以000
      0000000號行動電話撥打『阿義』（經指認為被告
      甲○○）所有之0000000000號行動電話購買毒
      品。」、「九十八年十二月六日上午五時三十三分許、五
      時三十八分許之監聽譯文，是我要向甲○○購買搖頭丸之
      對話；當天我們約在臺中縣大雅鄉上楓村的黃昏市場附近
      全家便利商店前面，碰面後，我以五百元向他購買一顆搖
      頭丸，一手交錢、一手交貨。」、「我在電話中以『樓上
      女孩』作為搖頭丸的代號。」、「『樓上的小姐』就是搖
      頭丸。」、「（問：九十八年十二月六日你在上午五時三
      十八分跟『阿義』通過最後一次電話後，約幾分鐘後跟他
      買到毒品？）約十五分鐘後，將近凌晨六點。」等語綦詳
      （見九十九年度偵字第三八九四號偵查卷一第十二、十三
      頁；第六十七、六十八、七十三頁）。
   2、被告甲○○使用之門號0000000000號行動電話
      與證人王鴻明使用之門號0000000000號行動電
      話確於九十八年十二月六日上午五時三十三分許、五時三
      十八分許，通話聯繫「要一個樓上的女的」（指購買一顆
      搖頭丸），並相約在上楓黃昏市場附近的全家交易等情，
      亦有0000000000號行動電話通訊監察譯文及監
      聽錄音檔光碟（見九十九年度偵字第三八九四號偵查卷一
      第十八頁；光碟附於證物袋）在卷可考。
   3、綜上，證人王鴻明上揭於警詢、檢察官偵查時所為之向被
      告購買ＭＤＭＡ之證述情節既屬一致，且並無齟齬之處，
      復有該門號0000000000號行動電話之通聯紀錄
      可佐，應認證人王鴻明上揭所述並非虛構，而屬可採。則
      被告於偵查及本院審理時自白於附表二編號五所示之時、
      地販賣ＭＤＭＡ予證人王鴻明一次之犯行，應與事實相符
      。
（七）另扣案疑似海洛因之粉塊狀物七小包，經送法務部調查局
      鑑定結果，均含有海洛因成分，此有該局九十九年三月十
      二日調科壹字第09923005510號濫用藥物實驗室鑑定書一
      份在卷可稽；扣案透明晶體二十包，經送內政部警政署刑
      事警察局鑑定結果，認：「經拆封檢視共計二十包，本局
      分別予編號A1至A20。編號A1至A20：經視均為透明晶體，
      外觀型態均相似，隨機抽取編號A14鑑定。(1)驗前總毛重
      一七‧三二公克（包裝塑膠袋總重約四‧八０公克）。(2
      )編號A14：淨重一‧五０公克，取０‧一一公克鑑定用罄
      ，餘一‧三九公克。檢出二級毒品「甲基安非他命」（
      Methamphetamine）成分。純度約87%。(3)依據抽測純度
      值，推估編號A1至A2 0均含甲基安非他命之驗前總純質淨
      重約一０‧八九公克」等情，亦有該局九十九年三月十八
      日刑鑑字第0990027737號鑑定書一份在卷可稽（附於上揭
      偵查卷一第一六六、第一四０頁）。
（八）又由被告與如附表一、二所示之各證人約定交易金額，並
      由被告交付上揭毒品及收取價款，此類交易型態顯與買賣
      相當，且買賣或交付海洛因、甲基安非他命、ＭＤＭＡ均
      係我國刑法所禁止之犯罪行為，此為國人所知悉，且按我
      國查緝販賣海洛因執法甚嚴，對於販賣海洛因者尤科以重
      度刑責，又販賣海洛因既係違法行為，當非可公然為之，
      亦無公定價格，且容易分裝並增減份量，而每次買賣之價
      量，可能隨時依雙方關係深淺、資力、需求量及對行情之
      認知、來源是否充裕、查緝是否嚴謹、購買者被查獲時供
      述購買對象之可能風險之評估等情形，而異其標準，非可
      一概而論，然販賣之人從價差或量差中牟利之方式雖異，
      其意圖營利之販賣行為則同一。雖被告於本院審理時已坦
      承販賣上揭毒品之犯行，然因其無法明確供出其利得為何
      ，且如附表一、二所示之證人曹家榮等人亦未能就被告各
      次販出之上揭毒品之重量為精確之證述，故未能確實計算
      出被告販賣之確實利潤為何，惟依上述推論，被告有從中
      賺取買賣價差牟利之意圖及事實，應屬合理認定，自難僅
      因無法確實查悉其販入價格，作為是否高價賣出之比較，
      而遽認被告無營利之意圖，是被告確有為如附表一、二所
      示之販賣海洛因、甲基安非他命、ＭＤＭＡ以營利之意圖
      甚明。
（九）此外，復有扣案之海洛因七小包（合計淨重二‧四四公克
      ，驗餘合計淨重二‧三五公克，包裝袋總重二‧三二公克
      ，外包裝因與第一級毒品海洛因相結合無從析離而應視為
      第一級毒品，如附表四編號一所示）、甲基安非他命二十
      包（驗前總毛重十七‧三二公克，包裝袋總重四‧八０公
      克，驗前總純質淨重十‧八九公克，鑑驗用罄０‧一一公
      克，外包裝因與第二級毒品甲基安非他命相結合無從析離
      而應視為第二級毒品，如附表四編號二所示）、被告甲○
      ○所有供上揭各次販賣第一、二級毒品及轉讓禁藥所用之
      門號0000000000號行動電話一支（含SIM卡一
      張，如附表四編號三所示）、電子秤一台（如附表四編號
      四所示）及被告甲○○所有預備供上揭各次販賣第一、二
      級毒品及轉讓禁藥所用之分裝夾鍊袋二包（如附表四編號
      五所示）足資佐證。綜上所述，被告確有於上揭時、地，
      各以犯罪事實欄所示之方式，販賣海洛因予證人曹家榮、
      販賣甲基安非他命予證人蔡誌原、邱宏洋、吳汶諮、陳增
      軒、販賣ＭＤＭＡ予證人王鴻明，且被告販賣第一、二級
      毒品實際所得共計二萬零一百元之事實，另轉讓禁藥甲基
      安非他命予證人吳汶諮、蔡誌原各一次等犯行，均應可認
      定，是被告上揭於偵查及本院審理時之自白應均與事實相
      符，堪予採信。本件事證明確，被告上揭犯行，均洵堪認
      定，應依法論罪科刑。
三、論罪科刑：
（一）查毒品危害防制條例第四條第一項、第二項、第十七條業
      經總統於九十八年五月二十日公布，依中央法規標準法第
      十三條規定，自公布日起算至第三日起發生效力，故應於
      九十八年五月二十二日生效施行（按法規之制定與法規之
      修正，如有特定生效日之必要者，依中央法規標準法第十
      四條或第二十條第二項準用第十四條之規定，應分別特定
      其施行日期。法規制定或前次修正基於特殊因素所特定之
      施行日期，並不適用於日後修正或再次修正之條文。又法
      律之制定或修正，若未明定施行日期者，中央法規標準法
      雖未規定應自何時生效，然法律既經制定或修正並經總統
      公布，自應依一般原則，自公布日起算至第三日發生效力
      。至於九十二年七月九日修正公布之毒品危害防制條例第
      三十六條規定：「本條例自公布後六個月施行。」其立法
      理由係謂：「(一)依修正草案第二條第三項規定，法務部
      需會同衛生署成立審議委員會每三個月定期檢討調整毒品
      之分級及品項，而本次新增第四級毒品，有需要在新法施
      行前先經該審議會檢討後再調整公布，爰預留六個月緩衝
      期，以利處理。(二)依本條例新修正之規定，有必要再訂
      定相關子法及修正相關法規，以配合本條例之施行，故亦
      有需要預留適當緩衝期，以利訂頒相關子法及相關法規之
      配合修正。」故該條規定，顯係因應該次修正之需，始預
      留適當之緩衝期。與本次之修正並未定有施行日期之特別
      規定，且亦未明示係基於何特殊因素而修正，自並不能適
      用九十二年七月九日修正公布之毒品危害防制條例第三十
      六條自公布後六個月施行之規定。）。是本件被告行為時
      ，毒品危害防制條例第四條第一項、第二項、第十七條已
      修正生效，本件自應適用生效後之上揭規定，而無比較新
      舊法之必要合先敘明。
（二）查海洛因及甲基安非他命、ＭＤＭＡ各係毒品危害防制條
      例第二條第二項第一款及第二款所列管之第一級及第二級
      毒品，不得非法持有、販賣。又甲基安非他命復為藥事法
      第二十二條第一項第一款規定之禁藥，不得非法持有、販
      賣及轉讓。且按安非他命類迭經行政院衛生署於六十九年
      十二月八日衛署藥字第三０一一二四號、七十九年十月九
      日衛署藥字第九０四一四二號公告列入藥物藥商管理法第
      十六條第一款（即現行藥事法第二十二條第一項第一款）
      之禁藥管理，迄今尚屬禁藥。故行為人明知為禁藥即「甲
      基安非他命」而轉讓予他人者，除成立毒品危害防制條例
      第八條第二項之「轉讓第二級毒品罪」外，亦構成藥事法
      第八十三條第一項之「轉讓禁藥罪」，此係屬同一犯罪行
      為而同時有二種法律可資處罰之「法規競合」情形，應依
      「重法優於輕法」、「後法優於前法」等法理，擇一處斷
      。而毒品危害防制條例第八條第二項轉讓第二級毒品罪之
      法定本刑為「六月以上五年以下有期徒刑，得併科新臺幣
      七十萬元以下罰金」。而九十三年四月二十一日修正後藥
      事法第八十三條第一項轉讓禁藥罪之法定本刑為「七年以
      下有期徒刑，得併科新臺幣伍百萬元以下罰金」。故除轉
      讓之第二級毒品安非他命達淨重十公克以上，或轉讓與未
      成年人，而有應依毒品危害防制條例第八條第六項及第九
      條之規定加重其刑至二分之一之情形者外。則修正後藥事
      法第八十三條第一項之罪之法定本刑，顯較毒品危害防制
      條例第八條第二項之罪之法定本刑為重，依前述「重法優
      於輕法」之法理，自應優先適用藥事法第八十三條第一項
      之規定處斷，最高法院九十四年臺上字第七０二一號、九
      十六年度臺上字第三五八二號、九十七年度臺非字第三九
      七號判決，臺灣高等法院暨所屬法院九十四年法律座談會
      刑事類提案第八號結論意旨、九十七年度法律座談會刑事
      類臨時提案第三號結論意旨可資參照。是核被告所為如附
      表一所示之犯行，均係犯毒品危害防制條例第四條第一項
      之販賣第一級毒品罪；被告所為如附表二所示之犯行，均
      係犯毒品危害防制條例第四條第二項之販賣第二級毒品罪
      ；被告所為如附表三所示之犯行，均係犯藥事法第八十三
      條第一項之轉讓禁藥罪。被告因各次販賣而持有海洛因及
      甲基安非他命、ＭＤＭＡ，其持有之低度行為應各為販賣
      之高度行為所吸收，均不另論罪；另被告因轉讓而持有第
      二級毒品之低度行為，各為轉讓第二級毒品之高度行為所
      吸收，亦均不另論罪。
（三）被告所犯上開各次販賣第一級毒品、販賣第二級毒品及轉
      讓禁藥之犯行，犯意各別，行為互異，應予分論併罰。
（四）再按九十八年五月二十日修正公布之毒品危害防制條例第
      十七條第二項關於「犯第四條至第八條之罪於偵查及審判
      中均自白者，減輕其刑。」之規定，旨在獎勵犯罪人之悛
      悔，同時使偵查或審判機關易於發現真實，以利毒品查緝
      ，俾收防制毒品危害之效；故不論該被告之自白，係出於
      自動或被動、簡單或詳細、一次或多次，並其自白後有無
      翻異，苟其於偵查及審判中均有自白，即應依法減輕其刑
      。又刑法上所稱之自白，係指行為人對其被訴之犯罪事實
      為任意性之供認而言（最高法院九十八年度臺上字第六九
      二八號判決）。本件被告於檢察官偵查中及本院審理時均
      已自白其上揭販賣第一級、第二級毒品等犯行，業如上述
      ，爰依毒品危害防制條例第十七條第二項規定就上揭各罪
      均減輕其刑。至被告自白轉讓禁藥部分，則因藥事法並無
      轉讓禁藥者，於偵查及審判中自白應減輕其刑之特別規定
      ，自無從割裂適用上揭毒品危害防制條例第十七條第二項
      。而就被告轉讓禁藥部分亦依上揭規定予以減輕其刑，併
      予指明。
（五）復按刑之量定，為求個案裁判之妥當性，法律固賦予法院
      裁量權，但此項裁量權之行使，除應依刑法第五十七條規
      定，審酌行為人及其行為等一切情狀，為整體之評價，並
      應顧及比例原則與平等原則，使罪刑均衡，輕重得宜，以
      契合社會之法律感情。又刑法第五十九條規定犯罪之情狀
      可憫恕者，得酌量減輕其刑，其所謂「犯罪之情狀」，與
      同法第五十七條規定科刑時應審酌之一切情狀，並非有截
      然不同之領域，於裁判上酌減其刑時，應就犯罪一切情狀
      （包括第五十七條所列舉之十款事項），予以全盤考量，
      審酌其犯罪有無可憫恕之事由（即有無特殊之原因與環境
      ，在客觀上足以引起一般同情，以及宣告法定低度刑，是
      否猶嫌過重等等），以為判斷（最高法院九十五年度臺上
      字第六一五七號判決參照）。而販賣第一級毒品罪，依毒
      品危害防制條例第四條第一項規定，其法定刑為「死刑或
      無期徒刑；處無期徒刑者，得併科新台幣二千萬元以下罰
      金」，然同為販賣第一級毒品之人，其原因動機不一，犯
      罪情節未必盡同，或有大宗運輸者，亦有中、小之分，其
      販賣行為所造成危害社會之程度自屬有異，法律科處此類
      犯罪，所設之法定最低本刑卻同為「無期徒刑，得併科新
      台幣二千萬元以下罰金」，不可謂不重。於此情形，倘依
      其情狀處以有期徒刑，即足以懲儆，並可達防衛社會之目
      的者，自非不可依客觀之犯行與主觀之惡性二者加以考量
      其情狀，是否有可憫恕之處，適用刑法第五十九條之規定
      酌量減輕其刑，期使個案裁判之量刑，能斟酌至當，符合
      比例原則。查被告所為如附表一所示之販賣海洛因犯行，
      固戕害國民健康，助長施用毒品惡習，其行為實屬不該，
      惟被告經認定販賣海洛因實際所得之金額合計僅四千元，
      應均係小額交易，屬毒品交易之下游，其惡性情節較諸大
      量走私進口或長期販賣毒品之「大盤」、「中盤」毒販有
      差異，其對社會整體侵害之程度尚非鉅大，被告就所犯之
      販賣第一級毒品罪，其最輕法定本刑為無期徒刑，實屬情
      輕法重，衡其犯罪情狀在客觀上顯非不可憫恕，縱使量處
      法定最低刑度之刑，仍嫌過重，而依被告客觀之犯行與主
      觀之惡性二者加以考量其犯罪情狀，爰依刑法第五十九條
      之規定，就被告所犯上開販賣第一級毒品罪部分各酌量減
      輕其刑，並均遞減輕其刑。
（六）爰審酌被告明知海洛因、甲基安非他命、ＭＤＭＡ係屬戕
      害人身心之毒品，竟為貪圖不法利益，鋌而走險予以販賣
      供他人施用，擴大毒害，無視上開毒品足以使施用者導致
      精神障礙、性格異常，甚至造成生命危險之生理成癮性及
      心理依賴性，嚴重影響社會治安、戕害國民身心健康，惡
      性非輕，並考量被告各自販賣毒品之次數、販賣之所得非
      鉅、轉讓禁藥之數量、次數，犯罪之動機、方法、手段，
      販賣毒品之數量及對象，及犯後之態度等一切情狀，分別
      量處如主文所示之刑，並考量被告實際販售出之毒品數量
      ，較諸販毒集團尚屬零星小額，更無向購買毒品之人積極
      催討交易款項，以其情節而論，其惡性尚不如專以販賣第
      一級毒品維生之販毒集團重大等情節，基於罪刑相當原則
      ，定其應執行之刑。又被告於本案案發前未曾受徒刑執行
      完畢之紀錄，有臺灣高等法院被告前案紀錄表在卷可稽，
      應尚難認其有犯罪習慣或因遊蕩或懶惰成習而犯罪者，而
      公訴人復未敘明被告有何犯罪習慣或因遊蕩或懶惰成習而
      犯罪之具體情狀，本院審酌上情，認被告量處如主文所示
      之刑為適當，是公訴人具體求處被告有期徒刑二十年，並
      請求宣告被告強制工作，尚有未洽，附此敘明。
四、從刑沒收部分：
（一）按以營利為目的販賣毒品，經多次販賣後，持有剩餘毒品
      被查獲，其各次販賣毒品行為，固應併合處罰。惟該持有
      剩餘毒品之低度行為，應僅為最後一次販賣毒品之高度行
      為所吸收，不另論罪，故就該查獲之剩餘毒品，祇能於最
      後一次之販賣毒品罪宣告沒收銷燬，不得於各次販賣毒品
      罪均宣告沒收銷燬，有最高法院九十八年度臺上字第三０
      六０號判決可資參照。是以：
   1、本案被告甲○○所犯多次販賣第一級毒品罪（如附表一所
      示），其最後一次販賣第一級毒品之時間為九十九年一月
      十一日，而於九十九年二月五日晚上十時三十分許，為警
      在臺中市○○路○段與崇德十路口，扣得被告甲○○所有
      供販賣所用之第一級毒品海洛因七小包（合計淨重二‧四
      四公克，驗餘合計淨重二‧三五公克，包裝袋總重二‧三
      二公克，外包裝因與第一級毒品海洛因相結合無從析離而
      應視為第一級毒品，行政院衛生署草屯療養院九十八年四
      月二十一日草療鑑字第０九八０００二四三二號函、法務
      部調查局九十三年三月十九日調科壹字第０九三００一一
      三０六０號函、最高法院九十五年度臺上字第三九三四號
      判決參照），係被告甲○○經多次販賣第一級毒品後，持
      有剩餘第一級毒品被查獲，故就前揭所查獲之剩餘毒品，
      祇能於被告甲○○最後一次之販賣海洛因罪宣告沒收銷燬
      ，不得於各次販賣毒品罪均宣告沒收銷燬，亦即前揭扣案
      之海洛因自應於附表一所示之主刑之後，依毒品危害防
      制條例第十八條第一項前段宣告沒收銷燬之（最高法院九
      十八年度臺上字第三０六０號判決意旨參照）。至因鑑驗
      所耗損之第一級毒品海洛因部分，既已滅失，即不另為沒
      收之諭知。
   2、本案被告甲○○亦有犯多次販賣第二級毒品罪（如附表二
      所示），其最後一次販賣第二級毒品之時間為九十九年二
      月二日，而於九十九年二月五日晚上十時三十分許，為警
      在臺中市○○路○段與崇德十路口，扣得第二級毒品甲基
      安非他命二十包（驗前總毛重十七‧三二公克，包裝袋總
      重四‧八０公克，驗前總純質淨重十‧八九公克，鑑驗用
      罄０‧一一公克，外包裝因與第二級毒品甲基安非他命相
      結合無從析離而應視為第二級毒品，理由同上揭行政院衛
      生署草屯療養院函釋，如附表四編號二所示），係被告甲
      ○○經多次販賣第二級毒品後，持有剩餘第二級毒品被查
      獲，故就前揭所查獲之剩餘毒品，祇能於被告甲○○最後
      一次之販賣第二級毒品罪中宣告沒收銷燬，不得於各次販
      賣毒品罪均宣告沒收銷燬，亦即前揭扣案之甲基安非他命
      自應於附表二編號二所示之主刑之後，依毒品危害防制
      條例第十八條第一項前段宣告沒收銷燬之（最高法院九十
      八年度臺上字第三０六０號判決意旨參照）。至因鑑驗所
      耗損之第二級毒品甲基安非他命部分，既已滅失，即不另
      為沒收之諭知。
（二）毒品危害防制條例第十九條第一項規定，犯販賣毒品罪者
      ，其犯罪所得之財物均沒收之，係採義務沒收主義。故販
      賣毒品所得之對價，不問其中成本若干，利潤多少，均應
      全部諭知沒收，貫徹政府查禁煙毒之決心，以符立法本旨
      （最高法院九十一年度臺上字第二四一九號判決意旨參照
      ）。再按毒品危害防制條例第十九條第一項，係刑法第三
      十八條第一項第二款之特別規定，採義務沒收主義，苟能
      證明係供犯罪所用或因犯罪所得之財物，均應沒收之，如
      全部或一部不能沒收時，追徵其價額或以其財產抵償之，
      並不以當場搜獲扣押者為限（最高法院八十八年度臺上字
      二０三九號判決要旨參照）。而毒品危害防制條例第十九
      條第一項規定所稱「追徵其價額」者，必限於所沒收之物
      為金錢以外之其他財物而無法沒收時，始應追徵其價額，
      使其繳納與原物相當之價額。如所得財物為金錢而無法沒
      收時，應以其財產抵償之，而不發生追徵價額之問題（最
      高法院九十三年度臺上第二七四三號判決參照），則販賣
      毒品所得之金錢或所用之物，無論已否扣案，均應依法沒
      收。是：
   1、被告甲○○犯如附表一、二所示之販賣第一級、第二級毒
      品之所得（金額各詳如附表一、二所示，合計二萬零一百
      元），係被告因犯罪所得之財物，雖未扣案，應依毒品危
      害防制條例第十九條第一項之規定，在前該附表一、二各
      罪主刑項下併予諭知沒收，如全部或一部不能沒收時，以
      其財產抵償之。
   2、扣案如附表四編號三所示門號0000000000號
      行動電話一支（含SIM卡一張）、扣案如附表四編號四所
      示之電子秤一台，均係被告甲○○所有供其犯附表一、二
      所示之販賣第一、二級毒品罪所用之物，業據被告甲○○
      於本院審理時供承在卷，均應依毒品危害防制條例第十九
      條第一項之規定，在各該附表一、二所示之各次犯行之主
      刑項下分別予以諭知沒收之。而上揭扣案如附表四編號三
      、四所示之物亦係被告所有供其犯轉讓禁藥所用之物，業
      據被告於本院審理時供承在卷，應依刑法第三十八條第一
      項第二款，在如附表三所示之各主刑項下宣告沒收。
（三）另扣案如附表四編號五所示之分裝夾鍊袋二包，係被告甲
      ○○所有，且供其犯上揭各次販賣第一、二級毒品及轉讓
      禁藥等罪預備之物，業據被告甲○○於本院審理供承在卷
      ，應依刑法第三十八條第一項第二款規定，在上揭各罪主
      刑項下宣告沒收。
（四）不諭知沒收之說明：
   1、犯毒品危害防制條例第四條之罪者，依同條例第十九條第
      一項規定，其因犯罪所得之財物，均沒收之，如全部或一
      部不能沒收時，追徵其價額或以其財產抵償之。惟所稱因
      犯罪所得之財物，係以實際所得者為限，苟無所得或尚未
      取得者，即無從為沒收、追繳或以財產抵償之諭知，最高
      法院九十八年度臺上字第二三二一號判決意旨參照。是本
      件被告所為如附表二編號三所示之販賣甲基安非他命予
      證人吳汶諮一次犯行部分，因係「賒欠」，業據證人吳汶
      諮證述在卷（詳上述），顯見被告於此次販賣甲基安非他
      命應無實際所得，自無庸依上開規定諭知沒收及以財產抵
      償。
   2、至扣案如附表四編號六所示之行動電話一支（含SIM卡二
      張），雖係被告甲○○所有之物，然被告已否認該行動電
      話與上揭犯罪有關，且亦無證據證明係屬被告犯上揭各罪
      所用或預備供犯罪所用之物，自無從諭知宣告沒收，附此
      敘明。
據上論斷，應依刑事訴訟法第二百九十九條第一項前段，毒品危
害防制條例第四條第一項、第二項、第十七條第二項、第十八條
第一項前段、第十九條第一項，藥事法第八十三條第一項，刑法
第十一條、第五十九條、第六十四條第二項、第六十五條第二項
、第五十一條第五款、第三十八條第一項第二款，判決如主文。
中    華    民    國    99    年    7     月    12    日
                  刑事第十一庭  審判長  法  官 李雅俐
                                        法  官 蔡美華
                                        法  官 王世華
以上正本證明與原本無異。
如不服本判決，應於收受送達後10日內向本院提出上訴書狀 (應
敘述具體理由並按他造當事人之人數附繕本)。
上訴書狀如未敘述理由，應於上訴期間屆滿後20日內補提理由書
於本院。「切勿逕送上級法院」
                                      書記官  蕭訓慧
中    華    民    國    99    年    7     月    12    日
附錄論罪科刑法條：
毒品危害防制條例第4條
製造、運輸、販賣第一級毒品者，處死刑或無期徒刑；處無期徒
刑者，得併科新臺幣 2 千萬元以下罰金。
製造、運輸、販賣第二級毒品者，處無期徒刑或 7 年以上有期徒
刑，得併科新臺幣 1 千萬元以下罰金。
製造、運輸、販賣第三級毒品者，處 5 年以上有期徒刑，得併科
新臺幣 7百萬元以下罰金。
製造、運輸、販賣第四級毒品者，處 3 年以上 10 年以下有期徒
刑，得併科新臺幣 3 百萬元以下罰金。
製造、運輸、販賣專供製造或施用毒品之器具者，處 1 年以上 7
年以下有期徒刑，得併科新臺幣 1 百萬元以下罰金。
前五項之未遂犯罰之。
藥事法第83條
明知為偽藥或禁藥，而販賣、供應、調劑、運送、寄藏、牙保、
轉讓或意圖販賣而陳列者，處 7 年以下有期徒刑，得併科新臺
幣 5 百萬元以下罰金。
犯前項之罪，因而致人於死者，處 7 年以上有期徒刑，致重傷
者，處 3 年以上 12 年以下有期徒刑。
因過失犯第 1 項之罪者，處 2 年以下有期徒刑、拘役或科新臺
幣 30 萬元以下罰金。
第 1 項之未遂犯罰之。
附表一
┌───┬──────────┬────────┬───────────────────┐
│販  賣│   時 間 及 地 點   │ 販毒數量及所得 │     所犯罪名及應處之刑（含主刑、從刑 │
│對  象│                    │（單位：新臺幣）│     ）                               │
├───┼──────────┼────────┼───────────────────┤
│曹家榮│98年11月18日下午2 │海洛因一小包，所│甲○○販賣第一級毒品，處有期徒刑玖年貳│
│      │  、3時許，在臺中縣 │得五百元。      │月。扣案之如附表四編號三至五所示之物，│
│      │  大雅鄉○○路上吳茂│                │均沒收；未扣案之販賣第一級毒品所得新臺│
│      │  毅工作地點對面    │                │幣伍佰元，沒收，如全部或一部不能沒收時│
│      │                    │                │，以其財產抵償之。                    │
│      │                    │                │                                      │
│      ├──────────┼────────┼───────────────────┤
│      │98年11月22日晚上7 │海洛因二小包，所│甲○○販賣第一級毒品，處有期徒刑玖年貳│
│      │  時許，在臺中縣大雅│得二千元。      │月。扣案如附表四編號三至五所示之物，均│
│      │  鄉○○路上甲○○住│                │沒收；未扣案之販賣第一級毒品所得新臺幣│
│      │  家附近            │                │貳仟元，沒收，如全部或一部不能沒收時，│
│      │                    │                │以其財產抵償之。                      │
│      │                    │                │                                      │
│      │                    │                │                                      │
│      ├──────────┼────────┼───────────────────┤
│      │98年11月27日將近中│海洛因，所得五百│甲○○販賣第一級毒品，處有期徒刑玖年貳│
│      │  午12時許，在臺中縣│元。            │月。扣案如附表四編號三至五所示之物，均│
│      │  大雅鄉○○路上曹家│                │沒收；未扣案之販賣第一級毒品所得新臺幣│
│      │  榮住家附近        │                │伍佰元，沒收，如全部或一部不能沒收時，│
│      │                    │                │以其財產抵償之。                      │
│      │                    │                │                                      │
│      │                    │                │                                      │
│      ├──────────┼────────┼───────────────────┤
│      │99年1月11日中午12 │海洛因一小包，所│甲○○販賣第一級毒品，處有期徒刑玖年貳│
│      │  時20分許（起訴書誤│得一千元。      │月。扣案如附表四編號三至五所示之物，均│
│      │  植為12、13時許），│                │沒收；扣案如附表四編號一所示之第一級毒│
│      │  在臺中縣大雅鄉民生│                │品海洛因柒小包（合計淨重貳點肆肆公克，│
│      │  路上之全家便利商店│                │驗餘合計淨重貳點伍公克，包裝袋總重貳│
│      │  前                │                │點貳公克，外包裝因與第一級毒品海洛因│
│      │                    │                │相結合無從析離而應視為第一級毒品），均│
│      │                    │                │沒收銷燬之；未扣案之販賣第一級毒品所得│
│      │                    │                │新臺幣壹仟元，沒收，如全部或一部不能沒│
│      │                    │                │收時，以其財產抵償之。                │
│      │                    │                │                                      │
│      │                    │                │                                      │
│      │                    │                │                                      │
└───┴──────────┴────────┴───────────────────┘
附表二
┌─┬───┬──────────┬────────┬───────────────────┐
│編│販  賣│   時 間 及 地 點   │ 販毒數量及所得 │ 所犯罪名及應處之刑（含主刑、從刑）   │
│號│對  象│                    │（單位：新臺幣）│                                      │
├─┼───┼──────────┼────────┼───────────────────┤
│一│蔡誌原│98年11月23日晚上11│甲基安非他命一小│甲○○販賣第二級毒品，處有期徒刑肆年。│
│  │      │  時44、45分左右，在│包，所得五百元。│扣案如附表四編號三至五所示之物，均沒收│
│  │      │  臺中市○○路上之「│                │；未扣案之販賣第二級毒品所得新臺幣伍佰│
│  │      │  阿拉丁KTV」前     │                │元，沒收，如全部或一部不能沒收時，以其│
│  │      │                    │                │財產抵償之。                          │
│  │      │                    │                │                                      │
│  │      │                    │                │                                      │
│  │      ├──────────┼────────┼───────────────────┤
│  │      │98年12月16日下午5 │甲基安非他命一小│甲○○販賣第二級毒品，處有期徒刑肆年。│
│  │      │  、6時左右，在臺中 │包，所得五百元。│扣案之門號0000000000號行動電│
│  │      │  縣大雅鄉○○路邊  │                │話壹支（含SIM卡壹張，如附表四編號三所 │
│  │      │                    │                │示）、如附表四編號四、五所示之物，均沒│
│  │      │                    │                │收；未扣案之販賣第二級毒品所得新臺幣伍│
│  │      │                    │                │佰元，沒收，如全部或一部不能沒收時，以│
│  │      │                    │                │其財產抵償之。                        │
│  │      │                    │                │                                      │
│  │      ├──────────┼────────┼───────────────────┤
│  │      │99年1月12日下午4時│甲基安非他命一小│甲○○販賣第二級毒品，處有期徒刑肆年。│
│  │      │  許，在臺中縣大雅鄉│包，所得五千元。│扣案如附表四編號三至五所示之物，均沒收│
│  │      │  永和路上甲○○工作│                │；未扣案之販賣第二級毒品所得新臺幣伍仟│
│  │      │  地點對面          │                │元，沒收，如全部或一部不能沒收時，以其│
│  │      │                    │                │財產抵償之。                          │
│  │      │                    │                │                                      │
│  │      │                    │                │                                      │
├─┼───┼──────────┼────────┼───────────────────┤
│二│邱宏洋│98年12月3日凌晨2時│甲基安非他命一小│甲○○販賣第二級毒品，處有期徒刑肆年。│
│  │      │  許，在邱宏洋位於臺│包，所得一千元。│扣案如附表四編號三至五所示之物，均沒收│
│  │      │  中市○○路79號之公│                │；未扣案之販賣第二級毒品所得新臺幣壹仟│
│  │      │  司樓下            │                │元，沒收，如全部或一部不能沒收時，以其│
│  │      │                    │                │財產抵償之。                          │
│  │      │                    │                │                                      │
│  │      │                    │                │                                      │
│  │      │                    │                │                                      │
│  │      ├──────────┼────────┼───────────────────┤
│  │      │99年1月5日晚上9時 │甲基安非他命一小│甲○○販賣第二級毒品，處有期徒刑肆年。│
│  │      │  許，在邱宏洋位於臺│包，所得一千元。│扣案之扣案如附表四編號三至五所示之物，│
│  │      │  中市○○路79號之公│                │均沒收；未扣案之販賣第二級毒品所得新臺│
│  │      │  司樓下            │                │幣壹仟元，沒收，如全部或一部不能沒收時│
│  │      │                    │                │，以其財產抵償之。                    │
│  │      │                    │                │                                      │
│  │      ├──────────┼────────┼───────────────────┤
│  │      │99年2月2日晚上11時│甲基安非他命一小│甲○○販賣第二級毒品，處有期徒刑肆年。│
│  │      │  許，在邱宏洋位於臺│包，所得一千元。│扣案如附表四編號三至五所示之物，均沒收│
│  │      │  中市○○路79號之公│                │；扣案附表四編號二所示之第二級毒品甲基│
│  │      │  司樓下            │                │安非他命貳拾包（驗前總毛重拾柒點貳公│
│  │      │                    │                │克，包裝袋總重肆點捌零公克，驗前總純質│
│  │      │                    │                │淨重拾點捌玖公克，鑑驗用罄零點壹壹公克│
│  │      │                    │                │，外包裝因與第二級毒品甲基安非他命相結│
│  │      │                    │                │合無從析離而應視為第二級毒品），沒收銷│
│  │      │                    │                │燬之；未扣案之販賣第二級毒品所得新臺幣│
│  │      │                    │                │壹仟元，沒收，如全部或一部不能沒收時，│
│  │      │                    │                │以其財產抵償之。                      │
│  │      │                    │                │                                      │
│  │      │                    │                │                                      │
├─┼───┼──────────┼────────┼───────────────────┤
│三│吳汶諮│98年11月25日下午4 │甲基安非他命一小│甲○○販賣第二級毒品，處有期徒刑肆年。│
│  │      │  、5時許，在臺中縣 │包，所得一千元。│扣案如附表四編號三至五所示之物，均沒收│
│  │      │  大雅鄉大華國中前  │                │；未扣案之販賣第二級毒品所得新臺幣壹仟│
│  │      │  7-11便利商店      │                │元，沒收，如全部或一部不能沒收時，以其│
│  │      │                    │                │財產抵償之。                          │
│  │      │                    │                │                                      │
│  │      ├──────────┼────────┼───────────────────┤
│  │      │98年11月28日下午5 │價值約一千元之甲│甲○○販賣第二級毒品，處有期徒刑肆年。│
│  │      │  、6時許，在臺中縣 │基安非他命一小包│扣案如附表四編號三至五所示之物，均沒收│
│  │      │  大雅鄉○○路上之「│；因賒欠而未有販│。                                    │
│  │      │  肯德基」速食店前  │毒所得。        │                                      │
│  │      │                    │                │                                      │
│  │      │                    │                │                                      │
│  │      │                    │                │                                      │
│  │      ├──────────┼────────┼───────────────────┤
│  │      │98年12月4日上午9、│甲基安非他命一小│甲○○販賣第二級毒品，處有期徒刑肆年。│
│  │      │  10時許，在臺中縣大│包，所得一千元。│扣案如附表四編號三至五所示之物，均沒收│
│  │      │  雅鄉○○路上甲○○│                │；未扣案之販賣第二級毒品所得新臺幣壹仟│
│  │      │  工作地點對面之便利│                │元，沒收，如全部或一部不能沒收時，以其│
│  │      │  商店前            │                │財產抵償之。                          │
│  │      │                    │                │                                      │
│  │      │                    │                │                                      │
│  │      │                    │                │                                      │
│  │      ├──────────┼────────┼───────────────────┤
│  │      │98年12月16日下午5 │甲基安非他命一小│甲○○販賣第二級毒品，處有期徒刑肆年。│
│  │      │  、6時許，在臺中縣 │包，所得六百元（│扣案如附表四編號三至五所示之物，均沒收│
│  │      │  大雅鄉○○○路上之│起訴書誤載為一千│；未扣案之販賣第二級毒品所得新臺幣陸佰│
│  │      │  7-11便利商店前    │元）。          │元，沒收，如全部或一部不能沒收時，以其│
│  │      │                    │                │財產抵償之。                          │
│  │      │                    │                │                                      │
│  │      ├──────────┼────────┼───────────────────┤
│  │      │98年12月23日某時，│甲基安非他命一小│甲○○販賣第二級毒品，處有期徒刑肆年。│
│  │      │  在臺中市○○○路上│包，所得二千元。│扣案如附表四編號三至五所示之物，均沒收│
│  │      │  之澄清醫院附近    │                │；未扣案之販賣第二級毒品所得新臺幣貳仟│
│  │      │                    │                │元，沒收，如全部或一部不能沒收時，以其│
│  │      │                    │                │財產抵償之。                          │
│  │      │                    │                │                                      │
├─┼───┼──────────┼────────┼───────────────────┤
│四│陳增軒│98年11月18日晚上11│甲基安非他命一小│甲○○販賣第二級毒品，處有期徒刑肆年。│
│  │      │  、12時許，在臺中市│包，所得一千元。│扣案如附表四編號三至五所示之物，均沒收│
│  │      │  漢口路與大雅路交岔│                │；未扣案之販賣第二級毒品所得新臺幣壹仟│
│  │      │  路口附近之「沃夫汽│                │元，沒收，如全部或一部不能沒收時，以其│
│  │      │  車旅館」前        │                │財產抵償之。                          │
│  │      │                    │                │                                      │
│  │      ├──────────┼────────┼───────────────────┤
│  │      │98年12月2日晚上8、│甲基安非他命一小│甲○○販賣第二級毒品，處有期徒刑肆年。│
│  │      │  9時許，在臺中縣大 │包，所得一千元。│扣案如附表四編號三至五所示之物，均沒收│
│  │      │  雅鄉上楓活動中心前│                │；未扣案之販賣第二級毒品所得新臺幣壹仟│
│  │      │                    │                │元，沒收，如全部或一部不能沒收時，以其│
│  │      │                    │                │財產抵償之。                          │
│  │      │                    │                │                                      │
├─┼───┼──────────┼────────┼───────────────────┤
│五│王鴻明│98年12月6日上午將近 │ＭＤＭＡ一顆，所│甲○○販賣第二級毒品，處有期徒刑肆年。│
│  │      │6時左右（起訴書誤植 │得五百元。      │扣案如附表四編號三至五所示之物，均沒收│
│  │      │為5、6時許），在臺中│                │；未扣案之販賣第二級毒品所得新臺幣伍佰│
│  │      │縣大雅鄉上楓村黃昏市│                │元，沒收，如全部或一部不能沒收時，以其│
│  │      │場附近之全家便利商店│                │財產抵償之。                          │
│  │      │前                  │                │                                      │
└─┴───┴──────────┴────────┴───────────────────┘
附表三
┌─┬───┬──────────┬────────┬───────────────────┐
│編│轉  讓│   時 間 及 地 點   │  轉讓毒品數量  │     所犯罪名及應處之刑（含從刑）     │
│號│對  象│                    │                │                                      │
├─┼───┼──────────┼────────┼───────────────────┤
│一│吳汶諮│98年12月3日下午2、3 │無償轉讓甲基安非│甲○○犯轉讓禁藥罪，處有期徒刑柒月。扣│
│  │      │時許，在臺中縣大雅鄉│他命（約價值新臺│案如附表四編號三至五所示之物，均沒收。│
│  │      │中山北路上之吳汶諮住│幣2000元之數量，│                                      │
│  │      │處附近              │淨重未達10公克以│                                      │
│  │      │                    │上）            │                                      │
├─┼───┼──────────┼────────┼───────────────────┤
│二│蔡誌原│99年1月20日某時，在 │無償轉讓甲基安非│甲○○犯轉讓禁藥罪，處有期徒刑柒月。扣│
│  │      │臺中縣大雅鄉之某處附│他命（驗餘淨重  │案如附表四編號三至五所示之物，均沒收。│
│  │      │近                  │1.1449公克 ）   │                                      │
│  │      │                    │                │                                      │
└─┴───┴──────────┴────────┴───────────────────┘
附表四
┌──┬────────────────────────────┬───┐
│編號│      扣     案     物     品     及     數     量      │所有人│
├──┼────────────────────────────┼───┤
│ 1  │海洛因七小包（合計淨重2.44公克，驗餘淨重2.35公克，空包裝│甲○○│
│    │總重2.32公克）                                          │      │
├──┼────────────────────────────┼───┤
│ 2  │甲基安非他命二十包（驗前總毛重17.32公克，包裝塑膠袋總重 │甲○○│
│    │約4.80公克）                                            │      │
├──┼────────────────────────────┼───┤
│ 3  │Sony Ericsson行動電話一支（含0000000000號SIM卡一張）    │甲○○│
├──┼────────────────────────────┼───┤
│ 4  │電子秤一台                                              │甲○○│
├──┼────────────────────────────┼───┤
│ 5  │分裝夾鍊袋二包                                          │甲○○│
├──┼────────────────────────────┼───┤
│ 6  │GPLUS行動電話（雙卡手機）一支（含0000000000、0000000000 │甲○○│
│    │號SIM卡各一張）                                         │      │
└──┴────────────────────────────┴───┘


司法院資訊處製作；財團法人民間司法改革基金會備份。
